【裁判字號】    89,訴,564
【裁判日期】    891122
【裁判案由】    違反毒品危害防制條例
【裁判全文】
臺灣屏東地方法院刑事判決                          八十九年度訴字第五六四號
    公  訴  人  臺灣屏東地方法院檢察署檢察官
    被      告  甲○○
右列被告毒品危害防制條例案件，茲經檢察官提起公訴（八十九年度毒偵字第三五六
號、第六四六號、第一五一七號），本院判決如左：
    主  文
甲○○連續施用第一級毒品，處有期徒刑柒月；又連續施用第二級毒品，處有期徒刑
肆月，安非他命毛重零點肆公克、玻璃吸管壹支及吸食器壹支均沒收銷燬之；應執行
有期徒刑拾月，安非他命毛重零點肆公克、玻璃吸管壹支及吸食器壹支均沒收銷燬之
。
    事  實
一、甲○○於民國八十八年間因施用第二級毒品案件，本院以八十八年度毒聲字第一
    六五九號裁定送觀察、勒戒後，認無繼續施用毒品之傾向，經臺灣屏東地方法院
    檢察署檢察官於八十八年十月五日以八十八年度毒偵字三五四號及毒偵緝字第三
    三號為不起訴處分確定，仍不知警惕。復基於施用第一、二級毒品之概括犯意，
    自八十九年一月中旬起至同年五月十四日凌晨零時許，連續在屏東縣萬巒鄉○○
    村○○路六十一號、同上址十六號及不詳處所非法施用第一級毒品海洛因及第二
    級毒品安非他命多次。嗣先於八十九年一月二十五日下午三時許，為警持搜索票
    在甲○○上址住處搜得玻璃吸管一支（未扣案），並採集其尿液檢驗查獲。又於
    同年月二十八日下午二時二十分許，於警持搜索票搜索林文焜位於屏東縣萬巒鄉
    ○○村○○路十六號處所時，甲○○因同時在場而查獲，並扣得其所有之安非他
    命○點四公克及安非他命吸食器一支。再於同年五月十五日晚上八時許，為警逮
    獲遭通緝之甲○○時，採尿檢驗而查獲。本院再依檢察官之聲請以八十九年度毒
    聲字第一四○二號裁定送屏東看守所附設勒戒所觀察、勒戒後，認有繼續施用毒
    品之傾向。
二、案經屏東縣警察局內埔分局報告台灣屏東地方法院檢察署檢察官偵查起訴。
    理  由
一、右揭事實，業據被告甲○○於本院審理時坦認不諱，而被告於八十九年一月二十
    五日下午三時許及同年五月十五日晚上八時許，經警查獲採集其尿液送驗結果，
    均呈甲基安非他命及嗎啡陽性反應，有屏東縣衛生局煙毒及麻醉藥品類委託檢驗
    結果通知書二份附卷可稽。另警方於八十九年一月二十八日下午二時二十分許實
    施搜索時，並扣得被告所有之安非他命○點四公克及安非他命吸食器一支，有搜
    索扣押證明筆錄可憑。而被告前因施用毒品案件，經送觀察、勒戒後，認無繼續
    施用毒品之傾向，由臺灣屏東地方法院檢察署檢察官於八十八年十月五日以八十
    八年度毒偵字三五四號及毒偵緝字三三號為不起訴處分確定，亦有不起訴處分書
    在卷可佐。其於五年內再犯毒品危害防制條例第十條之罪，經本院以八十九年度
    毒聲字第一四○二號裁定送屏東看守所附設勒戒所觀察、勒戒後，有繼續施用毒
    品之傾向，並有裁定書一份及臺灣屏東看守所附設勒戒處所八十九年九月四日屏
    所金衛字第二二六五號函暨所附「有繼續施用毒品傾向證明書」可按，事證明確
    ，被告施用安非他命及海洛因之犯行均堪認定。
二、查海洛因、安非他命係毒品危害防制條例第二條第二項第二款所定之第一級、第
    二級毒品。而吸管及吸食器各一支均為被告所有專供施用第二級毒品之器具，業
    經被告於本院審理時供明在卷。是核被告所為，係犯毒品危害防制條例第十條第
    一項、第二項施用第一級、第二級毒品罪及同條例第十一條第三項之罪。其持有
    第一級、第二級毒品之犯行，已被其施用第一級、第二級毒品之高度行為所吸收
    ，不另論罪。而被告先後多次施用第一、二級毒品犯行，時間緊接，犯罪構成要
    件相同，顯係基於概括犯意反覆為之，為連續犯，均應依刑法第五十六條規定論
    以一罪，並加重其刑。又被告所犯上開施用第二級毒品罪與同條例第十一條第三
    項之罪名間，具有方法結果之牽連關係，依刑法第五十五條規定，從一重之施用
    第二級毒品罪處斷。所犯上開二罪名間，犯意各別，行為互殊，應予分論併罰。
    檢察官起訴漏引毒品危害防制條例第十一條第三項，惟該罪名與本件起訴之犯罪
    事實，具有牽連犯之裁判上一罪關係，本院自得併予審究。爰審酌被告犯罪之動
    機、目的、手段、前施用毒品之行為，經不起訴處分後，仍不知警惕及其行為戕
    害自身健康，犯後坦認犯行等一切情狀，爰量處如主文所示之刑，並定其應執行
    之刑。至安非他命毛重○點四公克係毒品，玻璃吸管一支及吸食器一支，則為專
    供施用毒品之器具，均應依毒品危害防制條例第十八條第一項之規定，沒收銷燬
    之。
據上論斷，應依刑事訴訟法第二百九十九條第一項前段、毒品危害防制條例第十條第
一項、第二項、第十一條第三項、第十八條第一項前段、刑法第十一條、第五十六條
、第第五十一條第五款、第五十五條，判決如主文。
本案經檢察官莊啟勝到庭執行職務
中      華      民      國     八十九     年     十一    月    二十二   日
                                        臺灣屏東地方法院刑事第二庭
                       法  官  林昌義
右判決正本證明與原本無異。
對於本判決如有不服應於收受送達後十日內向本院提出上訴書狀上訴於台灣高等法院
高雄分院並按他造當事人之人數附具繕本。
                                                   書記官  丁廣飛
中      華      民      國     八十九     年     十一    月    二十二   日
附錄本案論罪科刑法條：
毒品危害防制條列第十條
施用第一級毒品者，處六月以上五年以下有期徒刑。
施用第二級毒品者，處三年以下有期徒刑。
第十一條第三項
持有專供製造或施用毒品之器具者，處一年以下有期徒刑、拘役或新台幣一萬元以下
罰金。


司法院資訊處製作；財團法人民間司法改革基金會備份。
